【裁判字號】    99,台抗,566
【裁判日期】    990708
【裁判案由】    搶奪聲請再審
【裁判全文】
最高法院刑事裁定              九十九年度台抗字第五六六號
抗  告  人  甲○○
上列抗告人因搶奪案件，不服台灣高等法院中華民國九十九年五
月三十一日駁回聲請再審之裁定（九十九年度聲再字第二０八號
），提起抗告，本院裁定如下：
    主  文
抗告駁回。
    理  由
按聲請再審應以再審書狀，敘述理由，附具原判決之繕本及證據
，提出於管轄法院為之，刑事訴訟法第四百二十九條定有明文。
所稱「敘述理由」，係指具體表明符合同法所規定之再審理由而
言，如所述事由，顯與各該條款規定之情形不相適合時，應認為
其聲請再審之程序違背規定。又刑事訴訟法第四百二十條第一項
第六款所稱確實之新證據，係指就新證據本身形式上觀察，不須
經調查程序，顯然足以動搖原確定判決者而言。本件抗告人甲○
○經原審法院九十六年度上訴字第四九八八號判決論處搶奪罪刑
，並經本院九十九年度台上字第二二九三號判決從程序上駁回其
上訴在案。抗告人以發現確實之新證據，依刑事訴訟法第四百二
十條第一項第六款向原審聲請再審意旨以：(一)被害人邱盈華、證
人盧靖宇所述與事實不符，且前後不一，有違經驗法則與常理。
警方當時曾搜索抗告人之車子及住處，均未發現贓物。原確定判
決未調閱現場附近監視器，未傳喚有利抗告人之證人黃福連及案
發地大樓保全人員，亦未傳訊承辦警員或勘驗現場，以查明真相
，僅憑被害人及證人盧靖宇之陳述即論處抗告人罪刑，有證據調
查未盡之違法。(二)證人盧靖宇於第一審證稱被害人被搶之皮包及
其內身分證、行動電話業已找回，此即抗告人所發現之確實新證
據，請准傳訊被害人及證人盧靖宇，應可比對指紋、循線查出真
正歹徒，使抗告人得以獲判無罪等語。就此以觀，抗告人聲請再
審意旨(一)僅係依卷內業已存在之證據資料，對於法院取捨證據之
採證認事職權行使有所指摘，顯與刑事訴訟法第四百二十條第一
項第六款之再審事由不相適合，其聲請再審之程序自屬違背規定
。至再審意旨(二)所謂被害人業已找回被搶奪之皮包及其內物品，
請求傳訊調查云云，既有待傳訊調查程序，揆諸上開說明，顯非
確實新證據之屬。原裁定因予駁回抗告人再審之聲請，經核於法
並無不合。抗告意旨提出原聲請再審狀，指摘原裁定不當，為無
理由，應予駁回。
據上論結，應依刑事訴訟法第四百十二條，裁定如主文。
中    華    民    國  九十九  年    七    月    八    日
                      最高法院刑事第十庭
                          審判長法官  花  滿  堂
                                法官  黃  正  興
                                法官  陳  東  誥
                                法官  林  錦  芳
                                法官  洪  昌  宏
本件正本證明與原本無異
                                      書  記  官
中    華    民    國  九十九  年    七    月   十二   日
                                                      Ｅ

司法院資訊處製作；財團法人民間司法改革基金會備份。
